【裁判字號】    98,訴,248
【裁判日期】    980331
【裁判案由】    履行契約
【裁判全文】
臺灣板橋地方法院民事判決
原      告  甲○○
訴訟代理人  翁顯杰律師
被      告  乙○○○○○○○○.
上列當事人間請求履行契約事件，經本院於民國98年3 月25日言
詞辯論終結，判決如下：
    主  文
原告之訴駁回。
訴訟費用由原告負擔。
    事實及理由
一、原告主張：
    緣原告於97年1 月1 日與被告即憶童年休閒農園 (憶童年活
    力養生館)簽 訂合作契約書 (見原證一)， 從事漆彈主題樂
    園之經營，藉以吸引遊客入園，上開合約第二條第一項約定
    ，甲方 (即被告)同 意提供合法經營並經相關主管單位申請
    核可之漆彈活動場所，提供乙方 (即原告)做 為漆彈相關活
    動使用並可使用全園區；第四條約定拆帳方式及支付，其中
    第6 項約定，遊客純入園，乙方同意支付甲方新台幣（以下
    同）50元/ 人、第7 項約定漆彈活動，乙方同意支付甲方80
    元/ 每人，而不需支付其他費用。雙方於經營初期，尚無爭
    議，詎於原告投入大量之廣告文宣，以漆彈活動吸引大量遊
    客入園，然被告始終未能提供上開合約所約定經主管機關核
    可之漆彈場所，復於遊客入園人數增加之際，被告竟於97年
    7 月1 日擅自就入園之漆彈遊客加收50元之費用，坐地圍事
    ，變相收費，否則禁止原告所招攬之遊客入園，致乙方流失
    部分遊客，尤有甚者，於97年10、11月間更隨興張貼公告，
    未經原告同意即再擅加名目向原告所招攬之入園遊客，收取
    入園費100 元、清潔費100 元、停車費 (遊覽車100 元、汽
    車60元、機車30元)等 ，業已嚴重阻礙原告業務之推廣及漆
    彈場之經營，核被告企圖阻撓原告漆彈業務之經營，彰彰甚
    明，已然違反合作契約之約定。是故被告之上開行為，致使
    原告蒙受無法恢復之損害。併為聲明：請准判令被告未經原
    告同意，不得對原告所屬之入園遊客收取入園費、清潔費、
    停車費及其他任何名目之費用，並不得阻撓原告所屬之遊客
    及所搭乘之交通工具入園。
二、被告則以：
    我的登記證是憶童年活力養生館，實際上是憶童年休閒農區
    在營業。合約書第二條第四項是原告自行劃掉的。我們當時
    言明入園費、停車費都由我收，交通工具要有停車費。純入
    園費原告要支付50元，其他活動原告要支付80元，但不包括
    入園費，依第十條、第十一條約定，有特別狀況時，門票免
    費。清潔都是我們在清潔，所以要收取入園票，入園票就包
    括清潔費，公告入園清費，事實上是我們小姐少打，應該是
    入園清潔費100 元。聲明：原告之訴駁回。
三、原告主張之事實，固據提出兩造於97年1 月1 日所簽立之合
    作契約書影本乙份及公告影本三份影本為證。被告對系爭合
    作契約書影本乙份及公告影本三份影本之真正並不爭執，惟
    稱系爭合作契約書第二條第四項是原告自行劃掉的等情，惟
    稱系爭合作契約書第二條第四項是原告自行劃掉的等情，經
    查，原告所提合作契約第二條第四項「其他場地供用需經甲
    方同意後使用，使用後需自行整理完畢。」，劃掉部分僅有
    原告簽名，而無被告簽名，而被告於98年2 月25日言詞辯論
    時，當庭提出之合作契約書並無劃掉情形，足見，被告提出
    之合作契約書記載屬實已明。該契約第四條第十項、第十一
    項「甲方若有推優惠行程時，亦需事前告知乙方，乙方並享
    有該專案同等之優惠。 (例如：門票免費、買一送一.. 等)
    。甲方同意乙方門票以『二十送一』方式結帳， (例如：導
    遊、領隊、老師.. 等)例：若乙方有100 人進園，則僅需拆
    95人門票費用予甲方。」，已約定如有特別情形，門票免費
    或買一送一或二十送一，二造有約定被告有收門票之情形，
    且該契約第四條第一項至第八項亦約定二造如何對固定靶、
    合菜、烤肉餐、卡拉ｏｋ、ＤＩＹ、純入園、漆彈活動、露
    營帳棚如何分帳，足證，系爭合作契約書已載明可收取門票
    及如何分帳甚明。而系爭合作契約書並無不得對原告所屬之
    入園遊客收取入園費、清潔費、停車費及其他任何名目之費
    用，並不得阻撓原告所屬之遊客及所搭乘之交通工具入園之
    約定。故原告依系爭合作契約書請求被告未經原告同意，不
    得對原告所屬之入園遊客收取入園費、清潔費、停車費及其
    他任何名目之費用，並不得阻撓原告所屬之遊客及所搭乘之
    交通工具入園，自不足採。
四、從而，原告依系爭合作契約書請求被告未經原告同意，不得
    對原告所屬之入園遊客收取入園費、清潔費、停車費及其他
    任何名目之費用，並不得阻撓原告所屬之遊客及所搭乘之交
    通工具入園，為無理由，應予駁回。
五、因本案事證已臻明確，兩造其餘主張、陳述及所提之證據暨
    攻擊防禦方法，與被告所為抵銷之抗辯，經本院審酌後，認
    均與本案判斷結果無影響，毋庸再予一一審酌，附此敘明。
六、結論：本件原告之訴為無理由，依民事訴訟法第78條，判決
    如主文。
中    華    民    國    98    年    3     月    31    日
                  民事第二庭    法  官  張谷輔
以上正本係照原本作成
如對本判決上訴，須於判決送達後20日內向本院提出上訴狀。
中    華    民    國    98    年    3     月    31    日
                                書記官  郭群裕


司法院資訊處製作；財團法人民間司法改革基金會備份。
